臺灣臺中地方法院刑事判決　　　　　　　100年度交易字第3號
公　訴　人　臺灣臺中地方法院檢察署檢察官
被　　　告　蘇國禎
上列被告因過失傷害案件，經檢察官提起公訴（99年度偵字第2
5191號），本院判決如下：
    主    文
蘇國禎因過失傷害人，處拘役肆拾日，如易科罰金以新台幣壹仟
元折算壹日。
    犯罪事實
一、蘇國禎於民國99年5月26日下午，駕駛車牌號碼NU-2063號自
    用小客車，沿臺中市○區○○街由建德街往東光園路行駛，
    嗣於同日16時15分許，行經大興街與建智街無號誌交岔路口
    時（該路段之大興街屬於雙車道之單行道），本應注意減速
    慢行，作隨時停車之準備，並應注意當時左前方路口之轉角
    有大貨車違規停車，影響其左方的視線範圍，更應提高注意
    車前狀況之程度，隨時採取必要之安全措施，且依當時情狀
    並無不能注意之情形；詎蘇國禎竟疏未注意及此，冒然通過
    交岔路口；適有簡楊淑美騎乘車牌號碼RM2-582號輕型機車
    ，搭載其孫呂○愷（94年次，年籍詳卷），沿單車道之建智
    街由東光園路往大智路方向行駛，亦疏未暫停讓多線道之蘇
    國禎所駕駛小客車先行，二車因而發生擦撞，簡楊淑美人車
    倒地；簡楊淑美因而受有右側足跟翻裂傷併踝挫傷、雙下肢
    多處挫傷並擦傷、腦震盪伴有暫時性意識喪失等傷害，呂○
    愷因而受有髖部、左肩及大腿挫傷及瘀傷等傷害（呂○愷受
    傷部分未據告訴）。
二、案經簡楊淑美告訴，由臺灣臺中地方法院檢察署檢察官偵查
    起訴。
    理    由
一、程序方面：按被告以外之人於審判外之言詞或書面陳述，除
    法律有規定者外，不得作為證據；又被告以外之人於審判外
    之陳述，雖不符合同法第159條之1至第159條之4規定，但經
    當事人於審判程序同意作為證據，法院審酌該言詞陳述或書
    面陳述作成時之情況，認為適當者，亦得為證據。當事人、
    代理人或辯護人於法院調查證據時，知有第159條第1項不得
    為證據之情形，而未於言詞辯論終結前聲明異議者，視為有
    前項之同意，刑事訴訟法第159條第1項及第159條之5分別定
    有明文。經查，本判決下列所引用之其餘被告以外之人於審
    判外之陳述（含書面陳述），檢察官、被告迄至本院言詞辯
    論終結前均未聲明異議，本院審酌上開證據資料製作時之情
    況，尚無違法不當及證明力明顯過低之瑕疵，亦認為以之作
    為證據應屬適當，揆諸前開規定，爰依刑事訴訟法第159 條
    之5規定，認前揭證據資料均有證據能力。
二、被告蘇國禎於本院審理時，坦承自己因過失而與告訴人簡楊
    淑美發生車禍，惟辯稱：告訴人也有過失等語。經查：
（一）被告於上開時、地與告訴人發生車禍之經過，業據證人即
      告訴人簡楊淑美於警詢及偵查中陳述明確，復有交通事故
      調查報告表（一）（二）、交通事故現場圖、現場及車損
      之照片8張在卷可資佐證；而告訴人因本件車禍受傷，亦
      有其提出之行政院衛生署臺中醫院診斷證明書2份附卷可
      稽。
（二）按行經無號誌之交岔路口，應減速慢行，作隨時停車之準
      備；又汽車行駛時，駕駛人應注意車前狀況，並隨時採取
      必要之安全措施；道路交通安全規則第93條第1項第3款、
      第94條第3項分別定有明文；被告於上開時、地駕車時，
      本應注意遵守上開規定，而按當時天候晴、日間自然光線
      、路面柏油、乾燥、無缺陷，有道路交通事故調查報告表
      及現場照片3張在卷可參；被告明知其左前方的路口轉角
      ，有大貨車違規停車，影響視線，本應更加提高注意義務
      ，依當時之情況又無不能注意之情事，竟疏未注意，貿然
      進入交岔路口內，又未採取隨時停車之準備，因而發生車
      禍，致告訴人受傷，被告應有過失。
（三）而汽車行駛至無號誌之交岔路口，少線道車應暫停讓多線
      道先行；道路交通安全規則第102條第1項第2款亦有明文
      ；告訴人沿雙向二車道（即單向為單車道）之建智街行駛
      ，行至交岔路口，未依規定暫停讓多線道之被告小客車先
      行，違反上開交通安全規則之規定，亦有疏失，但被告仍
      難辭過失之責。
（四）本件經送鑑定結果，亦認告訴人駕駛輕機車，行至無號誌
      交岔路口，未讓多線道車先行，為肇事主因；被告駕駛自
      用小客車，行至無號誌之交岔路口，疏未減速慢行，為肇
      事次因；有臺中市車輛行車事故鑑定委員會100年3月24日
      中車鑑字第1000001695號函附之鑑定意見書附卷可參，亦
      可作為認定被告過失之參考。
（五）綜上所述，被告過失肇事行為與告訴人之受傷結果間，具
      有相當因果關係，其過失傷害犯行堪以認定
三、核被告蘇國禎所為，係犯刑法第284條第1項前段之過失傷害
    罪。被告於肇事後，在偵查機關尚未發覺其肇事前，即主動
    以電話向警察機關報案，並對前往處理車禍之員警陳述車禍
    經過，有臺中市○○○道路交通事故肇事人自首情形紀錄表
    1紙在卷可稽，應依刑法第62條前段之規定，減輕其刑。爰
    審酌被告之教育程度，過失之程度，告訴人對本件車禍之發
    生亦有疏失，且為肇事主因，告訴人受傷之程度，被告雖與
    告訴人達成和解，但未依和解條件履行，態度未見良好等一
    切情狀，量處如主文所示之刑，並諭知易科罰金之折算標準
    。
據上論斷，應依刑事訴訟法第299條第1項前段，刑法第284條第1
項前段、第62條前段、第41條第1項前段，刑法施行法第1條之1
，判決如主文。
本案經檢察官廖聖民到庭執行職務。
中    華    民    國     100    年    8    月    26    日
                  刑事第二庭    法  官  施慶鴻
以上正本證明與原本無異。
如不服本判決應於收受判決後10日內向本院提出上訴書狀，並應
敘述具體理由；其未敘述上訴理由者，應於上訴期間屆滿後20日
內向本院補提理由書（均須按他造當事人之人數附繕本）「切勿
逕送上級法院」。
                                書記官  許清源
中    華    民    國     100    年    8    月    26    日
附錄論罪科刑法條
刑法第284條第1項
因過失傷害人者，處6月以下有期徒刑、拘役或5百元以下罰金；
致重傷者，處1年以下有期徒刑、拘役或5百元以下罰金。